臺灣高等法院臺中分院刑事裁定　　　　　 94年度抗字第402號
抗　告　人
即　被　告　甲○○原名林筱薇.
　　　　　　　　　　號
上列抗告人因毒品危害防制條例案件，不服臺灣彰化地方法院中
華民國94年6月23日裁定 （94年度訴緝字第16號），提起抗告，
本院裁定如下：
    主      文
抗告駁回。
    理      由
一、按上訴期間為十日，自送達判決後起算， 刑事訴訟法第349
    條前段定有明文。而送達文書除本章有特別規定外，準用民
    事訴訟法之規定，刑事訴訟法第62條亦定有明文。關於寄存
    送達之方式，刑事訴訟法送達章並未有特別規定，自應準用
    民事訴訟法之規定。 依民事訴訟法第138條第1、2項規定：
    「送達不能依前二條規定為之者，得將文書寄存送達地之自
    治或警察機關，並作送達通知書兩份，一份黏貼於應受送達
    人住居所、事務所、營業所或其就業處所門首，另一份置於
    該送達處所信箱或其他適當位置，以為送達。寄存送達，自
    寄存之日起，經十日發生效力」。經查，本件抗告人即被告
    甲○○所涉施用第一級毒品海洛因案件，業經原審法院於94
    年4月21日以94年度訴緝字第16號判處其有期徒刑9月。而刑
    事判決正本業經原審法院依被告住所「彰化縣員林鎮○○里
    ○○路○段100巷27號」送達，卻未獲會晤本人，亦無受領文
    書之同居人或受僱人，因而依上開寄存送達方式，將應送達
    之文書即該判決正本於94年5月2日寄存送達於彰化縣員林分
    局東山派出所，則其上訴期間應於94年5月23日屆滿（5月22
    日係星期日，順延至5月23日屆滿）。然抗告人竟遲至94年6
    月13日始向原審法院提出上訴狀，此有上訴狀上原審法院之
    收狀章戳在卷可徵，顯已逾越上訴期間。原審因而以抗告人
    之上訴違背法律上之程式， 依刑事訴訟法第362條前段規定
    ，裁定駁回其上訴，核無不合。抗告意旨雖略稱：本人因工
    作關係，前居於北部（淡水鎮） ，是故判決書遲至6月初才
    由家人至東山派出所領取，並於十日上訴期間之最後一天提
    出上訴，因假日關係，星期一才由法院人員致電因送錯單位
    ，再將該上訴狀送相關單位，懇請再給予機會云云。惟按，
    寄存送達，自寄存之日起，經十日發生效力，已如前述，並
    非自受送達人實際前往派出所領取時起算，抗告意旨所述顯
    有誤解； 而抗告人係住居在彰化縣員林鎮○○里○○路○段
    100巷27號， 抗告人又未將其在淡水鎮之住居所向法院陳明
    ，此觀之原審94年度訴緝字第16號卷內資料亦明。抗告意旨
    據此指摘原裁定不當，為無理由，自應駁回。
二、據上論結，應依刑事訴訟法第四百十二條，裁定如主文。
中　　華　　民　　國　　94　　年　　7 　　月　　26　　日
              刑事第四庭  審判長法　官　洪　耀　宗
              　　　　　　　　　法　官　陳　欣　安
              　　　　　　　　　法　官　江　德　千
上列正本證明與原本無異。
如不服本裁定，應於裁定送達後五日內向本院提出再抗告狀。
　　　　　　　　　　　　　　　　書記官　吳　麗　琴
中　　華　　民　　國　　94　　年　　7 　　月　　26　　日
  　                                                  Ｒ
